最　高　行　政　法　院　裁　定
                                     100年度裁字第2034號
上  訴  人　劉致宏
被 上訴 人　財政部高雄市國稅局
代　表　人　何瑞芳
上列當事人間綜合所得稅事件，上訴人對於中華民國100年5月30
日高雄高等行政法院100年度簡字第48號判決，提起上訴，本院
裁定如下：
　　主  文
上訴駁回。
上訴審訴訟費用由上訴人負擔。
　　理  由
一、按對於適用簡易程序之裁判提起上訴，須經本院許可。前項
    許可，以訴訟事件所涉及之法律見解具有原則性者為限，行
    政訴訟法第235條定有明文。所謂法律見解具有原則性，係
    指該訴訟事件所涉及之法律問題意義重大，而有加以闡釋之
    必要而言。
二、上訴人民國93年度綜合所得稅結算申報，短漏報本人及配偶
    執行業務所得、營利所得及財產交易所得，合計新臺幣（下
    同)4,597,851元，經被上訴人查獲，審理違章成立，除依法
    核定補徵稅額外，並按所漏稅額691,498元，依漏報所得有
    無扣免繳憑單分別裁處0.2倍及0.5倍之罰鍰計344,462元。
    上訴人就核定短漏報執行業務所得裁處之罰鍰處分不服，循
    序提起行政訴訟，經原審法院判決駁回，乃對原判決上訴，
    主張略以：：(一)原判決所認受理檢舉案之基準日，應為有
    權受理檢舉進行調查之機關，對於被檢舉之案件，為確認漏
    稅主體及漏稅行為模式，並掌握具體違章證物，因而發動調
    查程序之時點，有違100年度判字第109號判決之見解，有適
    用法規錯誤之違法，有加以闡釋之必要，是其所涉及之法律
    上見解具有原則性，本件上訴應予許可。(二)法務部調查局
    南部機動工作站（下稱南機站)雖於98年1月12日立案調查建
    佑醫院醫師涉嫌違反稅捐稽徵法案，並於98年10月15日向該
    醫院調閱醫師所得相關資料，然無任何事證足以判斷受理檢
    舉機關何時查獲與上訴人有關具體違章證物，可資確認上訴
    人有漏稅行為，原審法院未依職權行使闡明權及提示相關證
    物命當事人表示意見，以查明事實關係，自有應調查而未調
    查之違法及判決理由不備、矛盾之違誤等語，為其論據。
三、本院按：納稅義務人自動向稅捐機關補報並補繳所漏稅款者
    ，凡屬未經檢舉及未經稽徵機關或財政部指定之調查人員進
    行調查之案件，各稅法所定關於逃漏稅之處罰一律免除，稅
    捐稽徵法第48條之1規定甚明。而本條所以規定免罰需具備
    未經檢舉及未經稽徵機關或財政部指定之調查人員進行調查
    之案件，乃因此類案件相關人員既尚未發現，為能激勵自新
    及能節省稽徵成本之故。又重大違章漏稅案件之調查，屬於
    法務部調查局之職掌事項，則法務部調查局暨其所屬調查站
    自屬有權調查處理逃漏稅案件之機關，已甚明確。原判決業
    已敘明：南機站於97年10月5日經人檢舉建佑醫院所屬醫師
    有漏報執行業務所得情事，嗣於98年1月12日立案調查，並
    於同年10月15日函請建佑醫院提供上訴人及其他醫師每月支
    領所得、盈餘分配之相關證明文件，足認受理檢舉機關南機
    站遲至98年10月15日，即已確實掌握該檢舉案件之漏稅主體
    及漏稅行為模式，且為取得具體違章證物而發動調查程序，
    則上訴人遲至98年10月21日始補報補繳，係在本件調查基準
    日98年10月15日之後，即無稅捐稽徵法第48條之1規定之適
    用，核無不合，且與本院100年度判字第109號判決所示「在
    有權受理檢舉之機關事後行使調查職權，進而依相關事證確
    認漏稅行為模式及漏稅主體之際，檢舉基準日亦行確定，在
    此檢舉基準日後補繳稅款者，仍不得依上開稅捐稽徵法第48
    條之1第1項之規定免罰。」之法律見解，亦無歧異。上訴人
    曲解本院上開判決意旨，據以指摘原判決適用法律錯誤，自
    無涉及之法律上見解具有原則性。至上訴意旨其餘指摘原判
    決有理由不備、理由矛盾及應調查證據而未調查之違法云云
    ，無非係就原判決認定事實及證據取捨之事項為爭議，更無
    涉及法律見解之原則性。綜上所述，上訴人所陳上訴理由，
    並無所涉及之法律見解具有原則性之情事。上訴人提起上訴
    ，依首開規定及說明，不應許可，其上訴難謂合法，應予駁
    回。
四、據上論結，本件上訴為不合法。依行政訴訟法第249條第1項
    前段、第104條、民事訴訟法第95條、第78條，裁定如主文
    。
中　　華　　民　　國　　100　 年　　8　　 月　　18　　日
                    最高行政法院第三庭
                        審判長法官　黃　璽　君
                              法官　楊　惠　欽
                              法官　吳　東　都
                              法官　陳　金　圍
                              法官　蕭　惠　芳

以  上  正  本  證  明  與  原  本  無  異
中　　華　　民　　國　　100　 年　　8　　 月　　19　　日
　　　　　　　　　　　　　　　書記官　伍　榮　陞